ACORDAO-COMPLETO-2360073

ACÓRDÃO DE RELAÇÃO

ACÓRDÃO DE RELAÇÃO 5298/2019 ATA 23/2019 - PRIMEIRA CÂMARA

Acórdão 5298/2019-TCU-Primeira Câmara
Os Ministros do Tribunal de Contas da União, reunidos em sessão da Primeira Câmara, tendo em vista que os efeitos financeiros dos atos de concessão em análise se exauriram antes de seu processamento pela Corte, ACORDAM, por unanimidade, com fundamento no art. 143, inciso II, do Regimento Interno, c/c o art. 7º da Resolução TCU nº 206, de 24/10/2007, em considerar prejudicados, por perda de objeto, os atos constantes deste processo, de acordo com os pareceres emitidos nos autos: 
1. Processo TC-Processo 012.064/2019-0 (PENSÃO CIVIL) 
	1.1. Interessados: Ageu de Lima Moreira (XXX.311.427-XX) ; Alexandre Silva Furtado (XXX.353.307-XX) ; Anita Benedita Eliza Marques (XXX.661.137-XX) ; Caroline Baptista de Oliveira (XXX.047.247-XX) ; Dalva Aparecida Guerra Rachid (XXX.135.387-XX) ; Elmer Karmel Martins (XXX.350.887-XX) ; Françoise Alves Gonzaga de Almeida (XXX.719.937-XX) ; Geny Ávila de Souza (XXX.456.107-XX) ; Helena Teixeira Viana (XXX.171.447-XX) ; Jacinta Quadros de Araujo (XXX.459.187-XX) ; Jacintha da Silveira Magalhães (XXX.056.747-XX) ; Marilene Francisca de Menezes (XXX.586.967-XX) ; Marly de Souza Cardoso (XXX.563.407-XX) ; Nathaly Cardoso dos Santos (XXX.062.937-XX) ; Nilza Gonzaga Alves (XXX.139.387-XX) ; Raymunda da Silva Lima (XXX.522.037-XX) ; Rodney de Araujo Menezes (XXX.985.537-XX) ; Sergio Carvalho Mattos (XXX.933.697-XX) ; Sônia Santana Albuquerque (XXX.815.307-XX) ; Vilma de Araujo Menezes (XXX.600.627-XX) ; Yeda do Nascimento Rocha (XXX.931.607-XX) ; Zenilce Lopes dos Santos (XXX.285.167-XX) ; Zilah Alves de Souza (XXX.145.517-XX) 
	1.2. Órgão/Entidade: Núcleo Estadual do Ministério da Saúde no Estado do Rio de Janeiro
	1.3. Relator: Ministro Walton Alencar Rodrigues
	1.4. Representante do Ministério Público: Procurador Sergio Ricardo Costa Caribé
	1.5. Unidade Técnica: Secretaria de Fiscalização de Pessoal (SEFIP) 
	1.6. Representação legal: não há.
	1.7. Determinações/Recomendações/Orientações: não há.

Primeira Câmara

Ageu de Lima Moreira (XXX.311.427-XX); Alexandre Silva Furtado (XXX.353.307-XX); Anita Benedita Eliza Marques (XXX.661.137-XX); Caroline Baptista de Oliveira (XXX.047.247-XX); Dalva Aparecida Guerra Rachid (XXX.135.387-XX); Elmer Karmel Martins (XXX.350.887-XX); Françoise Alves Gonzaga de Almeida (XXX.719.937-XX); Geny Ávila de Souza (XXX.456.107-XX); Helena Teixeira Viana (XXX.171.447-XX); Jacinta Quadros de Araujo (XXX.459.187-XX); Jacintha da Silveira Magalhães (XXX.056.747-XX); Marilene Francisca de Menezes (XXX.586.967-XX); Marly de Souza Cardoso (XXX.563.407-XX); Nathaly Cardoso dos Santos (XXX.062.937-XX); Nilza Gonzaga Alves (XXX.139.387-XX); Raymunda da Silva Lima (XXX.522.037-XX); Rodney de Araujo Menezes (XXX.985.537-XX); Sergio Carvalho Mattos (XXX.933.697-XX); Sônia Santana Albuquerque (XXX.815.307-XX); Vilma de Araujo Menezes (XXX.600.627-XX); Yeda do Nascimento Rocha (XXX.931.607-XX); Zenilce Lopes dos Santos (XXX.285.167-XX); Zilah Alves de Souza (XXX.145.517-XX)

WALTON ALENCAR RODRIGUES

não há.

Procurador Sergio Ricardo Costa Caribé

PENSÃO CIVIL (PCIV)

Secretaria de Fiscalização de Pessoal (SEFIP)